Jose Luis Caro Yanez

Frontend developer

- jcaroyanez@gmail.com
- +57 3233055289
- in Linkedin
- Github

SKILLS

- React
- Next js
- Javascript
- Typescript
- Jest
- Angular
- Rxjs
- Ngrx

EDUCACIÓN

INGENIERIA DE SISTEMA
Fundación Universitaria
Tecnológico
08/2013 - 12/2018

PERFIL

Frontend Developer con experiencia sólida en el desarrollo de aplicaciones web modernas. Mi enfoque se centra en la creación de experiencias de usuario excepcionales y en la implementación de soluciones tecnológicas innovadoras. Mi conjunto de habilidades de tecnologías como React, Next.js, Angular, JavaScript y TypeScript.

EXPERIENCIA PROFESIONAL

Imagemaker

Frontend developer 03/2023 - 10/2023

Mejora y optimización de operaciones de un ecommerce. Inicialmente, me enfoqué en estabilizar y solucionar problemas técnicos y procesos no conformes, asegurando que los diseños estuvieran homologados. Posteriormente, en el rol encargado del carrito de compras, aporté un constante valor al producto, mediante la implementación de nuevas funcionalidades, rediseños y optimización. Culminando con la exitosa implementación de un nuevo método de pago mejorado.

Fincaraiz

Frontend developer 04/2021 - 07/2022

Migración del portal web principal, focalizándome en la optimización de la página de inicio, la elaboración de filtros avanzados y la conceptualización del diseño del mapa de navegación principal. En paralelo, implementé un sistema de diseño y tokens mediante archivos en Figma para potenciar la coherencia visual en el conjunto del sitio web.

Rappi

Frontend Developer 07/2019 - 03/2021

Comencé mi labor en una plataforma B2B, asumiendo la responsabilidad de desarrollar el módulo de roles y permisos. Además, lideré la implementación de la nueva autenticación del frontend basado en el nuevo módulo de permisos. También desempeñé un papel clave en el módulo de insights, donde realicé rediseños y constantemente agregué nuevos features, aportando un valor continuo a dicho módulo.

Trusty Digital

Frontend Developer Y Web Híbrido

04/2018 - 09/2018

Comencé mi trayectoria profesional participando en diversas aplicaciones personalizadas para clientes, siendo la más destacada una aplicación que permitía solicitar servicios de transporte en tiempo real. Mi contribución abarcó tanto el desarrollo de la aplicación para conductores como la de los pasajeros, además de involucrarme en la plataforma de administración asociada a estas aplicaciones.